# 政府回购

提问人：gdonghjy 时间：2021-05-08 15:42:10
请教陈版，IPO企业与政府签订了投资协议，由政府提供厂房，公司提供装修方案，政府按装修方案装修后出租给公司。后续签订了租赁合同，租赁价格为周边工业园价格市场价格，也是政府提供装修后的价格。后面改由公司自己装修，政府跟公司签订项目回购协议，按审定的成本对装修项目进行回购。请问回购款该如何会计处理？是按政府补助确认收入还是按代收代付进行会计处理？
谢谢陈版{:handshake:}

回答人：chenyiwei
一般理解，政府并不会实际通过回购收回该装修资产的实际使用权，大概率仍是由本企业继续使用。所以此处的回购实际上是支付政府补助的一种形式。建议在实际收到回购款时确认为递延收益，在从收款日起算的该资产剩余使用寿命内摊销该项政府补助。